臺灣桃園地方法院民事判決　九十一年度訴字第一一四一號
　　原　　　告　新竹國際商業銀行股份有限公司
　　法定代理人　己○○
　　　　　　　　　　　　送達代.
　　訴訟代理人　黃敬寓
　　被　　　告　丁○○
　　被　　　告　庚○○
　　被　　　告　戊○○
　　被　　　告　辛○○
　　被　　　告　壬○○
　　被　　　告　丙○○
　　被　　　告　乙○○
右當事人間請求清償債務事件，本院判決如左：
    主      文
被告應連帶給付原告新台幣壹佰陸拾貳萬零貳拾元，及自民國九十一年七月二十八日
起至清償日止，按年息百分之八點七五計算之利息；暨自民國九十一年八月二十八日
起至清償日止，逾期在六個月以內者，按上開利率百分之十，逾期超過六個月以上者
，按上開利率百分之二十計算之違約金。
訴訟費用由被告連帶負擔。
    事      實
甲、原告方面：
一、聲明：如主文第一項所示。【註：原告起訴時原聲明「被告應連帶給付原告新台
    幣壹佰陸拾貳萬伍仟元，及自民國九十年十二月二十八日起至清償日止，按年息
    百分之八點七五計算之利息；暨自民國九十一年一月二十八日起至清償日止，逾
    期在六個月以內者，按上開利率百分之十，逾期超過六個月以上者，按上開利率
    百分之二十計算之違約金。」惟原告嗣於言詞辯論時，減縮請求金額而為如主文
    第一項所示之聲明。】
二、陳述：被告丁○○於民國（下同）八十一年七月二十七日向原告（註：原名稱為
    新竹區中小企業銀行股份有限公司）貸款借得新台幣（下同）佰萬元，由其餘
    被告庚○○、戊○○、辛○○、壬○○、丙○○、乙○○等人為連帶保證人，與
    原告訂立借據一份。依借據上雙方所訂條款之約定，被告丁○○應按期於每月二
    十七日繳納本息，若逾期一次即喪失分期攤還本息之權利，債務視為已全部到期
    ，被告即應將所欠借款全數一次清償。而約定利息為按年息百分之十三按月計付
    ，並隨原告銀行基本放款利率調整而調整之。被告繳納本息，如逾期在六個月以
    內者，另按上開利率百分之十，超過六個月以上者，另按上開利率百分之二十加
    付違約金。另依借據上雙方所訂條款第十三條之約定，連帶保證人自願拋棄先訴
    抗辯權。詎料，被告丁○○對於上揭借款於九十一年一月二十七日未依約履行清
    償，本息計算自九十年十二月二十八日起即未繳納，尚欠借款本金壹佰陸拾貳萬
    伍仟元，依借款約定條款第一條約定，借款視為全部到期，被告等人應立即連帶
    償還。為此，爰依民法消費借貸及連帶保證之法律關係，請求被告丁○○、庚○○、戊○○、辛○○、壬○○、丙○○、乙○○七人連帶負清償之責任，而提起
    本件訴訟。
三、證據：提出借據、放款客戶往來明細表、撥款轉帳支出及收入傳票與新竹國際商
    業銀行股份有限公司變更事項登記卡、新竹國際商業銀行股份有限公司基本放款
    利率調整公告影本各一份。
乙、被告方面：
一、被告乙○○部分：
    被告乙○○未於言詞辯論期日到場，亦未提出任何準備書狀或證據資料作何答辯
    聲明或陳述。
二、被告丁○○、庚○○、戊○○、辛○○、壬○○、丙○○部分：
（一）聲明：同意原告關於本金部分之請求；惟就違約金及利息部分，請將原告之訴
      駁回。
（二）陳述：被告對於原告主張的事實不爭執，也同意原告對本金部分之請求，但是
      希望原告要先從借款人丁○○的房子部分予以執行，不可以先從連帶保證人庚○○、戊○○、辛○○、壬○○、丙○○等人的財產予以執行，借款人丁○○
      僅係欠原告壹佰陸拾貳萬伍仟元，原告竟捨棄借款人丁○○所提供的擔保物品
      不予以查封拍賣，反而恣意查封連帶保證人壬○○所有市值約六千萬元的土地
      及桃園市區的樓房，致使連帶保證人壬○○遭受莫大的困擾及使其名譽受損，
      而連帶保證人乙○○等人曾經立即以大溪郵局第八０號存證信函向原告提出異
      議，要求原告應先逕就借款人丁○○所提供的主擔保品予以執行，如尚不足，
      則概由連帶保證人來承擔處理，惟原告竟罔顧連帶保證人之權益，仍然為所欲
      為的濫用其債權，又再度封山封海似的另外查封連帶保證人戊○○等數人所有
      的財產，絲毫無商業道德良知可言，原告所使用的超查封保全債權手段，實在
      是已經太遠超過於合理的範圍，希望原告能夠撤銷其不合理的超查封，而先逕
      行處分借款人丁○○提供的主擔保物，如果仍有不足額的部分，再找連帶保證
      人來償還，連帶保證人等人絕無異議，又借款人丁○○的房子目前也在處理中
      ，也有要償還借款的誠意，不過，希望原告不要請求違約金，對於利息部分可
      以再減低一點等語。
（三）證據：提出桃園縣大溪郵局第八０號存證信函影本一份。
    理      由
一、本件依兩造所訂定遵守之借款約定條款第十九條約定，合意由本院為第一審管轄
    法院，本院依民事訴訟法第二十四條規定，就此清償債務事件為有管轄權。又查
    原告於起訴時，原係請求被告應連帶給付原告壹佰陸拾貳萬伍仟元及自九十年十
    二月二十八日起至清償日止，按年息百分之八點七五計算之利息，暨自九十一年
    一月二十八日起至清償日止，逾期在六個月以內者，按上開利率百分之十，逾期
    超過六個月以上者，按上開利率百分之二十計算之違約金。」原告嗣於言詞辯論
    時，再減縮請求金額為如主文第一項所示聲明，因係減縮其應受判決事項之聲明
    ，符合民事訴訟法第二百五十五條第一項但書第三款之規定，依法應予准許，於
    此合先敘明。
二、被告乙○○經本院合法送達通知，未於言詞辯論期日到場，經核無民事訴訟法第
    三百八十六條各款所列情形，爰依原告之聲請，由其一造辯論而為判決。
三、本件原告主張之事實，業據其提出借據、放款客戶往來明細表、撥款轉帳支出及
    收入傳票與新竹國際商業銀行股份有限公司變更事項登記卡、新竹國際商業銀行
    股份有限公司基本放款利率調整公告影本各一份為證，核與所述相符。次按「當
    事人對於他造主張之事實，於言詞辯論時不爭執者，視同自認。」民事訴訟法第
    二百八十條第一項前段定有明文；又「當事人對於他造主張之事實，已於相當時
    期受合法之通知，而於言詞辯論期日不到場，亦未提出準備書狀爭執者，準用第
    一項之規定。但不到場之當事人係依公示送達通知者，不在此限。」此於民事訴
    訟法第二百八十條第三項亦有明文規定。經查，本件被告乙○○於九十一年八月
    一日已收受本院所定於九十一年八月十五日上午十時十分之言詞辯論通知書，此
    有送達證書一份在卷可考，惟被告乙○○於上揭言詞辯論期日未到場，亦未提出
    任何準備書狀或證據資料作何答辯聲明或陳述以為爭執，依民事訴訟法第二百八
    十條第三項、第一項前段規定，視同被告乙○○自認，應堪信原告對被告乙○○
    部分之主張為真實。又查，被告丁○○、庚○○、戊○○、辛○○、壬○○、丙○○等六人，對於原告所主張的事實，於言詞辯論時並不予爭執，依民事訴訟法
    第二百八十條第一項前段之規定，即視同自認，且本件亦有原告所提出之經被告
    丁○○在於借款人欄已親自簽名、蓋章；及被告庚○○、戊○○、辛○○、壬○○、丙○○五人在於連帶保證人欄亦親自簽名、蓋章，並記載著「借款期間訂自
    民國捌壹年柒月貳柒日起至民國壹零壹年柒月貳柒日止」、「連帶保證人並願拋
    棄先訴（檢索）抗辯權」之借據影本一份在卷足憑，自應堪信原告對被告丁○○
    部分所主張之借款債務人責任；及對於被告庚○○、戊○○、辛○○、壬○○、
    丙○○五人部分所主張之連帶保證人責任，均確為真實。至被告丁○○、庚○○
    、戊○○、辛○○、壬○○、丙○○等六人陳稱原告應該先從借款人的房子部分
    予以執行，不可以先從連帶保證人的財產予以執行，原告不應捨棄借款人所提供
    的擔保物品不予查封拍賣，而查封連帶保證人所有的財產，原告所使用之超查封
    保全債權手段已經超過合理的範圍等語。查被告丁○○為借款債務人；而被告庚○○、戊○○、辛○○、壬○○、丙○○五人則係已拋棄先訴抗辯權之連帶保證
    人，即屬本件被告丁○○借款之連帶債務人。依據民法第二百七十三條之規定：
    「連帶債務之債權人，得對於債務人中之一人或數人或其全體，同時或先後請求
    全部或一部之給付。連帶債務未全部履行前，全體債務人仍負連帶責任。」因此
    ，本件原告自得對於被告丁○○、庚○○、戊○○、辛○○、壬○○、丙○○、
    乙○○等七人中之一人或數人或其全體，同時或先後請求全部或一部之給付，至
    於原告為求保全其債權，其欲如何對於被告丁○○、庚○○、戊○○、辛○○、
    壬○○、丙○○、乙○○等七人之財產，實施保全其債權之行為，因原告並非係
    在於本案繫屬中始向本院聲請假扣押被告等人之財產，故非屬於本件訴訟程序中
    所得予以審究之範圍。至被告等人要求原告不要請求違約金及應減低利息云云，
    因渠等所求無何依據，所述顯無理由，亦難予採取。從而，原告依據民法消費借
    貸及連帶保證之規定，請求被告丁○○、庚○○、戊○○、辛○○、壬○○、丙○○、乙○○等七人連帶給付如主文第一項所示之本金、利息及違約金，為有理
    由，自應予准許。
四、因本件事證已臻明確，兩造其餘主張陳述及攻擊防禦方法，核與本件判決結果不
    生影響，無一一審究必要，附此敘明。
五、據上論結，本件原告之訴為有理由，依民事訴訟法第三百八十五條第一項前段、
    第八十五條第二項，判決如主文。
中　　　華　　　民　　　國　　九十一　　年　　　八　　月　　二十九　　　日
                                        臺灣桃園地方法院民事第二庭
~B法　　　官　呂仲玉
右為正本，係照原本作成。
如對本判決上訴，須於判決送達後二十日內向本院提出上訴狀。
中　　　華　　　民　　　國　　九十一　　年　　　九　　月　　　十　　　　日
~B法院書記官　楊惠如
